【裁判字號】    97,易,3093
【裁判日期】    980525
【裁判案由】    賭博
【裁判全文】
臺灣臺北地方法院刑事判決              97年度易字第3093號
公  訴  人  臺灣臺北地方法院檢察署檢察官
被      告  乙○○
上列被告因賭博案件，經檢察官提起公訴（97年度偵字第13893
號），本院判決如下：
    主  文
乙○○意圖營利，供給賭博場所，處有期徒刑伍月，如易科罰金
，以新臺幣壹仟元折算壹日。
    事  實
一、乙○○意圖營利，自民國九十六年七月一起，提供臺北市中
    山區○○○路○段三一號之一，四樓之三之處所建置電腦等
    設備，連結職業棒球簽賭網站，反覆供友人（無積極證據證
    明有聚眾之行為）下注簽賭，即由賭客先選美國職棒大聯盟
    球隊，以比賽球隊輸贏結果為賭博輸贏方式，下注金額並無
    限制，如賭客下注之職棒隊贏，則可贏得下注金額（原則一
    賠一，例如押新臺幣【下同】一萬元，若賭客贏，除可回收
    押注之一萬元外，並另贏得一萬元。但偶有特殊賠率，例如
    七○，即押一萬元，若賭客贏，除可回收押注之一萬元外，
    並另贏得七千元；或七五，即押一萬元，若賭客贏，除可回
    收押注之一萬元外，並另贏得七千五百元），但必須扣除所
    贏金額百分之五的「水錢」給付乙○○做為手續費（然乙○○對於好友，偶爾會每五百元水錢中另退一百五十元與賭客
    ），反之則輸掉下注金額之金錢，乙○○即以此方式營利，
    並反覆多次提供丙○○（起訴書誤載為蕭士棋）、丁○○、
    甲○○等人該簽賭網站連結方式與帳號密碼給該等賭客自行
    下注或代為輸入下注。後丙○○因另案遭監聽，始循線於九
    十七年四月二十四日查知上情。
二、案經臺北市政府警察局中山分局報告臺灣臺北地方法院檢察
    署檢察官偵查起訴。
    理  由
壹、程序方面：
一、被告乙○○對於公訴人提出之證據資料，均不爭執其證據能
    力，本院審酌該等言詞供述及書面作成時之狀況，並無不宜
    作為證據之情事，依刑事訴訟法第一百五十九條之五第二項
    規定，得作為證據。
二、查，本案所用證據其中之通訊監察資料，係於通訊保障及監
    察法本次修正施行前發生，依斯時應適用之九十五年五月三
    十日公布，同年七月一日生效的通訊保障及監察法（下稱修
    正前通訊保障及監察法），司法警察機關因偵辦刑事案件，
    為蒐集或調查證據，而有實施通訊監察之必要者，於偵查中
    應由檢察官依職權或聲請核發通訊監察書，載明應記載事項
    ，始得為之，其有急迫之情形經檢察官口頭通知先予執行通
    訊監察者，亦應於二十四小時內補發通訊監察書，修正前通
    訊保障及監察法第五條、第六條、第十一條規定甚明。該等
    通訊監察資料（下稱另案監聽）係經臺灣士林地方法院檢察
    署檢察官核發通訊監察書予以監聽錄音後據實製作，有該署
    九十六年八月一日九六年士檢泰聲監（續）字第○○○二一
    ○號通訊監察書一份、同年十月二十四日九十六年士檢泰聲
    監（續）字第○○○二八六號（均含通訊監察書電話附表）
    在卷可稽（本院卷第一二八至一三一頁參照），又被告對於
    另案監聽及本院當庭勘驗另案監聽錄音光碟之程序之結果（
    本院卷第七七至九六參照）均表示無意見，則另案監聽資料
    併譯文自有證據能力。
貳、實體方面：
一、訊據被告固承認在伊臺北市中山區○○○路○段三一號之一
    ，四樓之三之住處，與職業棒球簽賭站人員清帳，並將自己
    在簽賭網站的會員網址給朋友，讓伊朋友自行下注（偵查卷
    第八頁參照），但矢口否認有何公訴人所指犯行，辯稱：伊
    只是提供自己之帳號及密碼幫忙別人下注，並未經營簽賭網
    站，代理商給伊之利潤，均退回給下注的人，並未收取以營
    利云云。
二、經查：
  (一)丁○○證稱：「（問：你說的【板】，何意思？）答：就是
    職棒電腦板。」、「就是賭博的。」、「（問：就是賭盤？
    ）答：算是吧。」、「（問：你在電話中有問被告那要幾點
    才有開，請問開什麼東西？）答：美國職棒的賭盤。」、「
    （問：九十六年八月六日那天，你有跟乙○○簽注職棒賭博
    ？）答：我沒有什麼印象，我有問他，有沒有簽，我有問有
    沒有開，我知道他有玩，那天我有沒有簽我忘記了。」、「
    （問：一般而言，是否要先問被告賭盤如何開，然後再由你
    下注？）答：我是問說開了沒有，若是有開，要被告先幫我
    下注。」、「（問：你自己有沒有上網去下注職棒賭博？）
    答：沒有。我也不太會用網路。」、「（問：你都是透過何
    種方式下注職棒賭博？）答：我都是麻煩乙○○幫我押（下
    注）。」、「（問：輸贏如何算？）答：押多少，若是贏押
    一萬我找乙○○領九千五百元，另外五百元就是乙○○他跟
    我收．．．。」、「（問：若是輸？）答：就是輸一萬。」
    、「（問：你通常請乙○○幫你下注，你都是下多少？）答
    ：不一定，有時候幾千元，有時候一、兩萬。」、「（問：
    你從何時開始透過乙○○下注？）答：我叫他幫我下注，沒
    有幾次我就沒有玩了，都是在九十六年八月六日那段時間，
    大約幾次而已，沒有超過十次。」、「（問：下注的錢你都
    交給誰？）答：乙○○有回來嘉義就交給他，若沒有回來，
    等他回來再交給他。」、「（問：賭贏的彩金，錢誰給你？
    ）答：乙○○拿給我。」、「（問：這通電話【指九十六年
    八月六日下午四時十八分二秒】是否表示你有向乙○○下注
    ？）答：對。」、「（問：你在通話【九十六年八月十五日
    上午八時三十分十六秒】中，說幫我「按一萬」，何意思？
    ）答：叫他幫我下注，下金鶯的盤，賭金鶯贏。」、「（問
    ：乙○○在通話中跟你說是在我的板，何意思？）答：就是
    押在乙○○的板。」、「（問：你在電話中【九十六年八月
    十五日上午八時三十八分五十一秒】提到在幫我咚五千元金
    鶯的，何意思？）答：與上面一樣意思，就是丟（再下注）
    金鶯五千元。」、「（問：乙○○告訴你七五而已，後來又
    稱七○而已，何意思？）答：賠率。就是下注五千就是贏三
    千五百元，就是贏七成。」、「（問：下注五千贏三千五百
    的意思？）答：我下注的錢還給我之後，再給我三千五百元
    。」、「（問：你在電話中【九十六年八月十五日上午九時
    二十七分五十四秒】提到下五千元意思？）答：請他幫我下
    金鶯五千元。」、「（問：你在當天九十六年八月十五日是
    否一共下注金鶯二萬元？）答：對。」、「（問：你這通電
    話【九十六年八月二十一日下午二時二十四分二十秒】你下
    了多少錢？）答：一萬多元。有的有贏，．．．。」（本院
    卷第七八頁背面至七九、第八○、八三、八四、八五、八四
    、八七頁參照）。
  (二)甲○○證稱：「．．．我有兩塊板，就是我有兩個帳號。」
    、「（問：是否就是有兩個賭博網站的帳號可以下注？）答
    ：是，應該是兩個不同的公司。」、「（問：這兩個帳號及
    密碼是何人提供給你？）答：一塊乙○○幫我要的，．．．
    。」、「（問：你自己下注，賭金如何收付？）答：差不多
    一個禮拜算一次，跟朋友結算。」、「（問：朋友是誰？）
    答：一部分是乙○○的，．．．。」、「（問：是否你剛才
    提到乙○○提供給你的帳號所下注輸贏的款項均與乙○○結
    算？）答：對。是我麻煩他。」、「（問：乙○○在電話中
    【九十六年八月七日下午五時三十七分五十秒】提到【石輝
    】不是下二萬二千，是他的，你下二千、二千、二千、六百
    、那個你的，何意思？）答：石輝就是丁○○，因為我本身
    有時候在忙，麻煩乙○○幫我下，二千、二千、二千、六百
    這個我忘了。」、「（問：電話中【九十六年八月二十日下
    午五時五十二分三十二秒】乙○○提到他要一萬二千七百給
    你，何意思？）答：可能是丁○○或是我下注的，要結算的
    金額。」、「（問：請你陳述乙○○提供給你的賭博網站，
    你的下注及賭金結算流程？）答：通常是一個禮拜算一次，
    他有下來嘉義的話，我才給他，後來我會留著，比如說下個
    禮拜再給他。下注的過程裡面，我電腦裡面都有，比如說一
    個禮拜結算，我贏了一萬元，我下禮拜輸了一萬就抵掉，電
    腦裡面都會有，電腦有紀錄，我們再從電腦資料裡面自己加
    總。」、「（問：電話中【九十六年八月二十日下午九時二
    十二分三十八秒】乙○○問你「水錢」咧，何意思？）答：
    我不知道。（後稱經我回想，應該是指譬如一萬元贏九千五
    百的時候，扣掉五百，可以少扣一百五十，類似退佣）。」
    、「（問：對話中乙○○問你到時你要賺【水錢】咧，何意
    思，是否你幫忙介紹王董所以可以賺水錢？）答：我朋友就
    是看大聯盟，我跟乙○○對話就是說水錢沒有，退給他。」
    、「（問：你自己有沒有跟乙○○下注過？）答：有。」、
    「五次以上。」、「（問：你一次下注多少錢？）答：一萬
    元左右。」（本院卷第八八、九一、九二、九五頁參照）。
  (三)證人丙○○證稱：「我是九十六年間開始簽賭，當時我跟被
    告乙○○是朋友，．．．我看到他有下注職棒簽賭，我跟他
    說請他幫我一起下，我二、三天就下注一次，都在一、二萬
    元間，退佣的部分我不懂，是乙○○算好退給我，我只有跟
    他下注而已。簽賭是在乙○○家，用電腦輸入密碼下注，我
    是用他帳號來下注。」（偵查卷第一二四頁參照）。「（問
    ：你是否曾經跟被告下注簽賭職棒賭博？）答：沒有，是委
    託被告替我下注，不是向他下注。」、「（問：你如何委託
    被告替你下注，請具體說明？）答：每次大聯盟洋基隊在打
    的時候，我興趣一來，就打電話給被告，請他替我下注。」
    、「（問：你有無自己親自上網下注？）答：有時候被告在
    忙，我就用他的帳戶去下注。」、「（問：被告的帳戶是他
    給你的？）答：他借我使用的。」、「（問：你一次下注多
    少？）答：一萬至二萬元。」、「（問：賭金如何收付？）
    答：賭資以現金直接交付給被告，贏的時候我去找被告，被
    告會給我現金，輸錢的時候也是把錢拿給被告。」、「（問
    ：賭金的收付是每期結算，還是累積數次之後一併結算？）
    答：被告有時間的時候，我就拿給被告，如果被告沒有時間
    就會幾次一起算，收付的方式不一定。」、「（問：你為何
    找被告替你下注？）答：在家裡聊天，我看過被告在玩，我
    問被告是否可以替我下注，他說可以，我就拜託他。」（本
    院卷第一二四至一二五頁參照）。
  (四)且另案監聽中，明確紀錄丁○○、甲○○與被告有下列對話
    ：
    １時間：九十六年八月六日下午三時十八分二秒
      Ａ：0000000000、通訊者：乙○○
      Ｂ：0000000000、通訊者：丁○○
      基地臺位置：臺北市中山區○○○路三五六號十一樓樓頂
      「Ａ：喂。
        Ｂ：阿和。開板沒。
        Ａ：還沒。
        Ｂ：今天是怎樣。
        Ａ：今天統計帳目，今天怎樣。
        Ｂ：喔，今天算是在統計。
        Ａ：嗯，會較晚開啦，會較晚下啦。下一塊板禮拜天要
            結帳，等星期一要匯帳的時候，就有開啦。我在下
            啊。
        Ｂ：喔，那要幾點才有開。
        Ａ：我看太陽城怎樣。我們一六八八還沒開啦。
        Ｂ：那大約幾點開？
        Ａ：不一定，我上去看看。
        Ｂ：他們今天這一塊，什麼，是”葡萄王國”的。
        Ａ：水蛙王國，啥咪王國。
        Ｂ：他那個電腦就跑這樣啊。
        Ａ：哪一塊？
        Ｂ：他們臺北這塊。
        Ａ：喔，葡萄王國喔。那板隨便人家叫的啦。
        Ｂ：喔。
        Ａ：外面隨便最少也有五百塊板，幹你娘，原本只有二
            、三百塊，現在有五百塊。
        Ｂ：這樣喔。
        Ａ：他們改個名字就可以了。你看金磚那一塊也一樣啊。
        Ｂ：幹你娘雞歪，『阿鬼』（臺語諧音，下同）在衰對
            啦，跟他簽中錢又倒。
        Ａ：啊，幹你娘，他帶賽，如果沒有我們二個挺他，他
            會下。
        Ｂ：幹你娘，咱洋基也不敢下。幹你娘，洋基又過了。
        Ａ：都中眼咧。險險咧。
        Ｂ：瘋啦，那是到尾了，又剛好被他打那二分。本來贏
            六分的。
        Ａ：你看他追追，洋基不得分啊。都皇家在打。皇家打
            十三支安打咧。洋基打八支安打而已咧。八支安打
            八分咧。那是好歹二運啦。還沒開啦。
        Ｂ：通知ㄧ下啦。
        Ａ：太陽城也還沒開。
        Ｂ：對啦。我是說有開的話通知一下啦。
        Ａ：好、好。」
    ２時間：九十六年八月六日下午四時十八分二秒
      Ａ：0000000000、通訊者：乙○○
      Ｂ：0000000000、通訊者：丁○○
      基地臺位置：臺北市中山區○○○路三五六號十一樓樓頂
      「Ｂ：喂。
        Ａ：洋基一分輸八○，老虎二分贏四五。應該是沒差，
            差一○而已。
        Ｂ：幹你娘雞歪，這隻骯髒虎連輸五場，還讓那麼多。
        Ａ：我哪知，我跟你講一下，我在『阿同』（臺語諧音
            ，下同）那裡下的。太陽城的喔。
        Ｂ：喔，好啊。那個洋基的？
        Ａ：一分輸八○。
        Ｂ：一分輸八○。啊，那個老虎啊？
        Ａ：二分贏四五。
        Ｂ：二分贏四五。好。」
   ３時間：九十六年八月十一日下午五時三十四分二十三秒
     Ａ：0000000000、通訊者：丁○○、及另一名
         女性
     Ｂ：0000000000、通訊者：乙○○
     基地臺位置：臺北市中山區○○○路一四七號十二樓頂
     「Ｂ：喂。
       Ａ：阿和。
       Ｂ：嗯，怎樣。
       Ａ：你等一下。（換女生聽電話）
       Ａ：他的帳號跟密碼是幾號，你知道嗎？
       Ｂ：誰？
       Ａ：『阿同』的帳號跟密碼。
       Ｂ：『阿同』？
       Ａ：帳號幾號你知道嗎？
       Ｂ：我不知道。
       Ａ：密碼也不知道嗎？
       Ｂ：什麼？
       Ａ：密碼也不知道喔？
       Ｂ：『阿同』的？
       Ａ：對。
       Ｂ：妳丈夫的？
       Ａ：對。
       Ｂ：我不知道，我知道妳的而已。
       Ａ：你知道我的？
       Ｂ：怎樣啦？
       Ａ：我說的是太陽城的帳號密碼，啥咪你知道我的。
       Ｂ：我知道啊。
       Ａ：那『阿同』的帳號密碼幾號你不知道？
       Ｂ：知道啊。Ｚ啦
       Ａ：石輝要看板，Ｚ，然後咧。
       Ｂ：七三二六。
       Ａ：等一下。Ｚ七三二六，然後咧。
       Ｂ：一二三四。
       Ａ：那是密碼嗎？
       Ｂ：對，密碼：一二三四。認證密碼你看得懂嗎？
       Ａ：確定。
       Ｂ：沒有，要按認證密碼啦。
       Ａ：請確認，確定。登錄失敗咧？
       Ｂ：那有三個，妳沒有看到三個格子。
       Ａ：沒有啦，哪有，我說的是太陽城那塊板。
       Ｂ：太陽城唷。
       Ａ：對啦。
       Ｂ：喔。
       Ａ：不然你開哪一塊板給他，開一六八八的那個嗎？
       Ｂ：沒關係啦，太陽城都好啦，沒關係啦。
       Ａ：慢且，太陽城嗎。
       Ｂ：ＣＳＰＳ，太陽城的，Ｃ。
       Ａ：Ｃ。Ｓ是那個？
       Ｂ：Ｘ。
       Ａ：那個是Ｘ吧。
       Ｂ：ＣＸ啦。
       Ａ：ＣＸ，再來咧？
       Ｂ：Ｐ。
       Ａ：ＰＱ一二一。
       Ｂ：ＰＰＰ。
       Ａ：再來咧。
       Ｂ：Ｘ。
       Ａ：Ｘ一○○九。
       Ｂ：不是。一○○九是我的，五一八。
       Ａ：五一八，好，再來密碼咧。
       Ｂ：Ａ一二三四。
       Ａ：Ａ一二三四。我看看。
       Ｂ：我想說是妳『阿同』的帳號密碼，我哪知道。
       Ａ：不是啦。
       Ｂ：哪有辦法？
       Ａ：那個都沒用啦。我已經回到厝了。
       Ｂ：我知道。
       Ａ：知～知到水溝底啦。妳不是要請我吃飯。
       Ｂ：妳差小（臺語）他，
       Ａ：你不是要請我吃飯？
       Ｂ：妳差小（臺語）他，妳叫他回去就回去喔。
       Ａ：小多大～小。說那個都沒用啦。
       Ｂ：進去了沒。
       Ａ：啥東西啦。
       Ｂ：進去了沒啦？
       Ａ：有啊。再來要按啥？
       Ｂ：確定啊，進去按同意啊。
       Ａ：好了啦。
       Ｂ：同意了嗎。
       Ａ：啥。
       Ｂ：進去了嗎。
       Ａ：對啊。
       Ｂ：這樣就好了喔。
       Ａ：對。
       Ｂ：好。」
   ４時間：九十六年八月十五日上午八時三十分十六秒
     Ａ：0000000000、通訊者：丁○○
     Ｂ：0000000000、通訊者：乙○○
     基地臺位置：臺北市中山區○○○路二五九巷九號七樓頂
     「Ｂ：喂。
       Ａ：和董ㄟ，你有金鶯跟道奇的盤。
       Ｂ：金鶯的喔。
       Ａ：恩，幹你娘，早上這一條要叫『阿水』（臺語諧音
           ）幫恁爸出就對了。恁爸昨晚押金鶯那個早上，打
           來跟叫恁爸說要押洋基，害恁爸又簽過洋基。當場
           壓一萬過去。道奇還沒過就壓一萬過去。
       Ｂ：道奇，金鶯的，洋基一分贏五○，八五。
       Ａ：啊，那金鶯不就一分輸五○，
       Ｂ：對。
       Ａ：幫我按一萬。
       Ｂ：按一萬。
       Ａ：對。金鶯喔。
       Ｂ：是在我的板喔。
       Ａ：什麼。
       Ｂ：是在我的板喔。
       Ａ：隨便啦。你就看怎麼跟『阿鬼』算就好了。
       Ｂ：我現在要轉過去來不及，用我的板。我按好了。
       Ａ：好。
       Ｂ：1萬。
       Ａ：好。
   ５時間：九十六年八月十五日上午八時三十八分五十一秒
     Ａ：0000000000、通訊者：丁○○
     Ｂ：0000000000、通訊者：乙○○
     基地臺位置：遠傳未提供
     「Ｂ：喂。
       Ａ：和董，你剛剛是跟我說○分輸五○還是一分輸五○
           。
       Ｂ：一分贏五○啦。
       Ａ：金鶯的一分贏五○喔？
       Ｂ：洋基啦。六比○的時候一分贏五○。
       Ａ：齁，那不就是等於金鶯吃一分還輸五○。
       Ｂ：洋基啦。洋基贏一分你輸五○啦。
       Ａ：嗯。
       Ｂ：六分嗎。對不對，金鶯如果六比一你輸五○。現在
           如果六比○比賽結束，你總贏。
       Ａ：就是我吃分就贏啦。
       Ｂ：沒吃分也贏。
       Ａ：喔，現在又是啥小盤？
       Ｂ：現在平手。
       Ａ：現在平手喔。
       Ｂ：沒讓啦。
       Ａ：沒讓再幫我『咚』五千。金鶯的。
       Ｂ：我看一下，七五而已。
       Ａ：好。
       Ｂ：七○而已。
       Ａ：好。
       Ｂ：『咚』鬼啊的板。
       Ａ：好。
       Ｂ：七○我看一下。這幾個版，晚上就看的到了。
       Ａ：好。
       Ｂ：好了，下好了。
       Ａ：好。
       Ｂ：平手喔。
       Ａ：好，平手輸。
       Ｂ：不是啦。
       Ａ：平手沒輸贏，吃分的贏。
       Ｂ：對。
       Ａ：好。
   ６時間：九十六年八月十五日上午九時二十七分五十四秒
     Ａ：0000000000、通訊者：丁○○
     Ｂ：0000000000、通訊者：乙○○
     基地臺位置：臺北市中山區○○○路二五九巷九號七樓頂
     「Ａ：喂，和董，現在啥小盤？
       Ｂ：洋基平手輸五○。
       Ａ：洋基平手輸五○，那金鶯平手贏五○。
       Ｂ：對。
       Ａ：那贏多少，賠多少。
       Ｂ：八○。金鶯八○。
       Ａ：八○喔，下五千。
       Ｂ：下『阿同』的板喔。
       Ａ：好。
       Ｂ：你二萬都下『阿同』的板就對了。
       Ａ：喔，好。
       Ｂ：我看看，沒異動，七五而已。八○減五，沒差啦。
       Ａ：好啦。你哪六五就有差，那就差的遠了。
       Ｂ：對啊，七五喔。
       Ａ：好。
       Ｂ：這樣就好了喔。
       Ａ：好。」
   ７時間：九十六年八月二十日下午三時十分四十一秒
     Ａ：0000000000、通訊者：丁○○
     Ｂ：0000000000、通訊者：乙○○
     基地臺位置：遠傳未提供
     「Ｂ：喂。
       Ａ：和董耶。
       Ｂ：喔『老松』（臺語諧音），怎樣？
       Ａ：你那個『破病雞仔』（指洋基）開什麼盤？
       Ｂ：不要說『破病雞仔』啦，最近的『雞仔』（指洋基
           ）都你贏走了還說『破病雞仔』。
       Ａ：我哪有贏。
       Ｂ：恩。
       Ａ：我這個王建民我也不敢玩，恁爸押他，每次押他【
           跟玩大家卡沒大家就死（臺語諧音）】。蛤。
       Ｂ：我知啦。
       Ａ：那都豬頭他們贏的啦，我沒給你贏啦。
       Ｂ：還沒開啦，禮拜一，它禮拜一都比較晚開啦。
       Ａ：什麼？
       Ｂ：我看『大支』（臺語諧音）那邊拿怎樣？
       Ａ：今天比較晚開是嗎？
       Ｂ：它這禮拜一攏卡晚開啦。
       Ａ：啊，好啦。
       Ｂ：你等一下，我看，另外一塊比較早開啦。
       Ａ：有一塊開的喔？
       Ｂ：我我看。它它那塊卡早開的。
           （等待一段時間後）
       Ｂ：奇怪！ㄟ密碼改過的款。
       Ａ：這樣喔，不然有開再說一下啦，先要了解而已啦。
       Ｂ：沒沒我看一下，啊密碼改過了啦。我我我我我開我
           的，我開我的。
       Ａ：好。
       Ｂ：那個什麼？
       Ａ：什麼？
       Ｂ：密碼有改過了啦。
       Ａ：什麼夥？
       Ｂ：他那塊太陽城的他也改過了啦。
       Ａ：喔，啊『阿鬼』那邊不就要都重改了。
       Ｂ：沒啦，他的，他的好像也改過了。密碼改過了。
       Ａ：『阿鬼』的喔？還是誰的？
       Ｂ：看一下。怎麼攏變這樣。都要重弄。
       Ａ：啊你是剛剛睡飽還是還在睡？
       Ｂ：起來了啦。
       Ａ：啊老板的人睡那麼晚不要緊，啊我再打電話給你叫
           就好。
       Ｂ：奇怪，都改過了。
       Ａ：啊好啦好啦，不然卡晚再打算好了。
       Ｂ：好。」
   ８時間：九十六年八月二十一日下午二時二十四分二十秒
     Ａ：0000000000、通訊者：丁○○
     Ｂ：0000000000、通訊者：乙○○
     基地臺位置：臺北市中山區○○○路一四七號十二樓頂
     「Ｂ：喂。
       Ａ：和董耶。
       Ｂ：ㄟ。
       Ａ：你那個太陽城的我輸多少？
       Ｂ：太陽城的？啊『尾仔』（臺語諧音）你下的？
       Ａ：嘿呀。
       Ｂ：嗯，一萬五輸，贏一萬啊。
       Ａ：嘿，你要算我輸多少，我倘好拿給『阿鬼』那塊都
           我下的。掛『青仔』（臺語諧音，下同）都我下的
           。那塊昨晚都我玩的。
       Ｂ：喔那個那塊都你玩的喔？
       Ａ：嘿呀。『青仔』二隊嘛，對嗎？
       Ｂ：對啊。
       Ａ：『青仔』二隊啊，啊。
       Ｂ：輸七千啦。
       Ａ：輸七千喔。
       Ｂ：嘿啦。
       Ａ：好，好啊。
       Ｂ：七千零二五算七千啦。
       Ａ：好呀。
       Ｂ：好。
       Ａ：好。」
   ９時間：九十六年八月七日下午五時一分五十七秒
     Ａ：0000000000、通訊者：乙○○
     Ｂ：0000000000、通訊者：甲○○
     基地臺位置：臺北市中山區○○○路三五六號十一樓樓頂
     「Ｂ：喂。
       Ａ：休息了沒？
       Ｂ：還沒。
       Ａ：要五點了還沒休息喔？
       Ｂ：沒啦，今天較晚啦。
       Ａ：幹你娘咧，贏賭的人今天減做一半咧。
       Ｂ：幹你娘咧，說，說那個。
       Ａ：ㄟㄟㄟ，我跟你說喔，運動家有一支我的喔。
       Ｂ：你那不是要下來給我的喔。哈哈哈。
       Ａ：幹你娘咧，你這個人喔，有夠夭壽的，輸都算我，
           贏都要給你。
       Ｂ：好啦，你就自己扣，不就九五、五○。
       Ａ：那個五○，九五就好了啦。那個五○給你賺啦。
       Ｂ：幹你娘，說說那個。你的都是我的板比較會贏，不
           然你都，別人的板是倒ㄟ，哈哈哈哈。
       Ａ：你說你說什麼，你說什麼？
       Ｂ：好啦，你到時再扣下來啦。
       Ａ：什麼？
       Ｂ：再自己扣啦。
       Ａ：有『信號』（諧音。下同）沒有啦？
       Ｂ：『信號』，那個『雞仔』（臺語諧音，下同）啦。
           哈哈。（第三人男子笑稱【雞仔和狗仔】）嘿，『
           飛狗』（諧音，下同）啦，哈哈哈。
       Ａ：『飛狗』（諧音）？
       Ｂ：有啦，現在沒空，等下再『拉賽』（諧音），『拉
           Ｄ賽』（諧音）啦，『阿亮』（諧音）的車在等。
       Ａ：好啦好啦。」
 １０時間：九十六年八月七日下午五時三十七分五十秒
     Ａ：0000000000、通訊者：甲○○
     Ｂ：0000000000、通訊者：乙○○
     基地臺位置：臺北市中山區○○○路三五六號十一樓樓頂
     「Ｂ：喂。喂。
       Ａ：和董耶。
       Ｂ：怎樣啦。
       Ａ：幹，你今天都贏喔。
       Ｂ：我輸啦。
       Ａ：哪有可能。
       Ｂ：我自已輸啦。
       Ａ：你今天怎麼會輸。
       Ｂ：厚，我洋基下五○萬咧。
       Ａ：你下洋基喔。算是少咬就對了。
       Ｂ：我五○萬呢。
       Ａ：什麼？
       Ｂ：結果我看十二點多，洋基變一輸九五，我『咚』三
           十萬回來，輸二十萬呢。
       Ａ：二十萬，那才輸四萬而已。
       Ｂ：沒那要怎麼講，一定要講這樣，講大咖的嗯。
       Ａ：才輸四萬，剩下那串ㄚ也有過啦。
       Ｂ：啥？
       Ａ：你四串的沒過喔？
       Ｂ：過十碰的。
       Ａ：什麼？
       Ｂ：過十碰的。
       Ａ：過十碰的也會直。
       Ｂ：三朵的而已。
       Ａ：三朵的也有過十碰喔。
       Ｂ：對啦。
       Ａ：那不就贏三萬多。
       Ｂ：我就用太陽城的，那個互碰連贏的，都沒讓的，我
           抓洋基啦，獨贏的，誰贏誰贏的嗎，洋基贏一分就
           贏的，我抓洋基、洛磯、紅雀、運動家、天使啦，
           這五支下去互碰，算互碰是二朵的十朵而已。
       Ａ：對。
       Ｂ：我『咚』一千啦。
       Ａ：這樣贏多少。
       Ｂ：贏好像四、五萬。
       Ａ：幹你娘，那這比啥少卡好啦。
       Ｂ：太陽城你給他按下去的，互碰連贏的那個。
       Ａ：我就不會用啦，你跟我講，我也聽不懂。
       Ｂ：那個按下去，都獨贏，都獨贏的啦，這都沒讓的，
           賠率很少的。你就按八幾的，九三的就可以了。
       Ａ：這樣啊。
       Ｂ：所以他那個互碰的，我們六合彩就是說，我要簽支五
           支相絞，五支過三支就沒輸贏，這樣算啦。過四支就
           中六碰啦，過五支中十碰啦。
       Ａ：這樣喔。
       Ｂ：對啦。
       Ａ：那贏四、五萬就算沒啥輸啊。
       Ｂ：差不多啦，我太陽城都輸啊。太陽城我佔二成半，我
           輸阿。
       Ａ：這樣喔。
       Ｂ：太陽城輸二、三萬。又補一塊剛好，就太陽城一六八
           八，都這樣啦。
       Ａ：喔。
       Ｂ：一六八八要改啦。明天下午要改喔。
       Ａ：要改啥？
       Ｂ：ｈｔｔｐ網址阿。
       Ａ：你打簡訊給我啦你不要唸。
       Ｂ：多一個Ｓ而已。
       Ａ：什麼？
       Ｂ：加上去而已。
       Ａ：好啦，你再報給我一下啦。
       Ｂ：明天下午要改啦。
       Ａ：喔。
       Ｂ：跟你講一下啦。
       Ａ：好啦。
       Ｂ：『明珠』（臺語諧音，下同），沒有接，『明珠』
           ㄚ，我要打給他，他就沒有接。
       Ａ：他搞不好在忙啦。
       Ｂ：我要跟他講我錢中午就匯給他了。
       Ａ：嗯。好啦。
       Ｂ：你在幹嘛啦？
       Ａ：在想你啊。
       Ｂ：在想我，想我報你賺錢而已，我才贏七千多元你就
           想我，幹，你很現實，你拜託一下。
       Ａ：幹。
       Ｂ：叫你下一千元，你娘咧，萬一二，不要。
       Ａ：阿我就想說你都說了。
       Ｂ：『垂阿枝』（臺語諧音，下同），不曾中，『垂阿
           枝』，來問我啦。
       Ａ：好啦，和董，我贏再問你咧。
       Ｂ：我不要啦。
       Ａ：和董耶。
       Ｂ：本來『垂阿枝』，就要我．．．『垂阿枝』，就要
           ，你阿，你還不了解的啦。
       Ａ：好啦，和董耶。
       Ｂ：要到了喔。
       Ａ：還沒啦。
       Ｂ：要回去看．．．是怎樣紅不讓這樣喔。
       Ａ：啥咪紅不讓。
       Ｂ：你阿。
       Ａ：沒啦。
       Ｂ：你跟石輝，二萬加一千把它拿掉。
       Ａ：什麼？
       Ｂ：石輝不是下二萬二是他的，你下二千、二千、二千、
           六百，那個你的。對不對。
       Ａ：石輝下二萬一的樣子。
       Ｂ：對啦。下二千、二千、二千、六百，那個你的。
       Ａ：對啦。
       Ｂ：青棒棒，你看，青棒棒。
       Ｂ：我看你待會打給小瓜，幹，你爸中連碰，你看一下，
           你看一下齁。臭屁喔。
       Ａ：好啦。他如果問我啦。
       Ｂ：恩、恩。
       Ａ：掰掰。
       Ｂ：好。」
 １１時間：九十六年八月二十日下午五時五十二分三十二秒
     Ａ：0000000000、通訊者：乙○○
     Ｂ：0000000000、通訊者：甲○○
     基地臺位置：臺北市中山區○○○路三五六號十一樓樓頂
     「Ｂ：喂。
       Ａ：『阿鬼』，忙好了沒有。
       Ｂ：怎樣？
       Ａ：你太陽城的密碼改Ａ四三二一。
       Ｂ：嗯。
       Ａ：本來是Ａ一二三四對不對。
       Ｂ：嗯。
       Ａ：現在改Ａ四三二一。
       Ｂ：我自己再改回來不是相同意思。
       Ａ：他那個沒辦法改。他那個就是，他就是一段期間，一
           段期間密碼要更改。
       Ｂ：喔。
       Ａ：他電腦自己跳出來的，不能重新登入新的密碼，不能
           用舊密碼就對了。
       Ｂ：那不就要廢掉。
       Ａ：我改好了，『老松』（臺語諧音）下一萬五的『破
           病雞仔』。
       Ｂ：你幫我改好了喔。
       Ａ：三六五八八的早盤沒開啊。太陽城的早盤有開啊。
       Ｂ：喔。
       Ａ：我改Ａ四三二一，你要改，怎樣隨便你啊。
          ．．．
       Ｂ：啊，那個誰，那個，稍等一下，我要跟你講啥事情，
           阿姐啦，阿姐找我都找不到我．．．喂，阿姐在找我
           ，我給他電話都沒有．．．。
       Ａ：可能要跟你對帳的樣子。喂喂喂。
       Ｂ：我跟你對對就好啦。
       Ａ：對屁股，我說你要多給『阿同』七千二百啦。
       Ｂ：七千二百。
       Ａ：太陽城，你太陽城多給他七千二百啦。
       Ｂ：嗯。
       Ａ：剩下的三萬五千六百八十八是他的裡面的。聽懂了沒
           。
       Ｂ：我聽懂啦，我要給他嗎？
       Ａ：啥？
       Ｂ：我要給他嗎？
       Ａ：他要給你啦。
       Ｂ：好啦好啦。
       Ａ：我看他要多少給你。我看我看，稍等一下。他太陽城
           要五千五百給你。
       Ｂ：太陽城。
       Ａ：不是啦，三萬五千六百八十八還要五千五百給你。
       Ｂ：五千五百給我。
       Ａ：嗯，太陽城，太陽城我的部份。
       Ｂ：七千二百。
       Ａ：嗯，他要一萬二千七百給你ㄟ咧。
       Ｂ：好啦好啦，這樣講一下就好了。等一下我看看對不對
           就好啦。
       Ａ：好。」
 １２時間：九十六年八月二十日下午九時二分五十五秒
     Ａ：0000000000、通訊者：甲○○
     Ｂ：0000000000、通訊者：乙○○
     基地臺位置：臺北市○○區○○路一四○－一四二號七樓
     「Ｂ：喂。
       Ａ：等一下，王董（指案外人王寶能，下同），等一下
           ，喂，和董。
       Ｂ：怎樣啦。
       Ａ：你幫我開一塊一六八八八給我們王董。
       Ｂ：一六八八八，現在沒有一六八八八。
       Ａ：不然哪一塊？
       Ｂ：三六五八八。
       Ａ：喔，三六五八八開一塊給我們王董。
       Ｂ：哪一位，哪一個王。
       Ａ：我們王董啦。
       Ｂ：什麼？
       Ａ：我們王董啦。
       Ｂ：誰是王董啦？
       Ａ：臺南做『粉窯』（臺語諧音）的那個。哭腰阿。
       Ｂ：要開多少？
       Ａ：他那個『新色』（臺語諧音）的而已。開十萬就好
           ，要開多少。
       Ｂ：十萬就好了喔。
       Ａ：你給他開三萬也沒關係。
       Ｂ：沒關係，開好了，我問你電話就好了。
       Ａ：沒有啦，他的電話你記起來，你傳過去啦。
       Ｂ：我現在在外面，在買東西，還沒回去。
       Ａ：喔，你在買東西。
       Ｂ：嗯。
       Ａ：那你什麼時候會回去。
       Ｂ：十分鐘。
       Ａ：十分鐘嗯，好啦。好啦。
       Ｂ：好。」
 １３時間：九十六年八月二十日下午九時二十二分三十八秒
     Ａ：0000000000、通訊者：乙○○
     Ｂ：0000000000、通訊者：甲○○
     基地臺位置：臺北市中山區○○○路二五九巷九號七樓頂
     「Ｂ：和董耶。
       Ａ：水錢咧？
       Ｂ：水錢。一樣給他，水錢。
       Ａ：問一下啊，到時你要賺水錢咧。
       Ｂ：沒啦，幹，瘋子啦，朋友的，錢再找我就好了。
       Ａ：喔，我問你一下。我在開，看要莫（臺語）水錢，
           還是要退○。退了給你。
       Ｂ：喔，哪個不用啦。
       Ａ：退給他嗯。
       Ｂ：對，退退給他。
       Ａ：電話幾號。
       Ｂ：什麼？
       Ａ：○九多少？
       Ｂ：0000－000000。
       Ａ：0000－000000。
       Ｂ：對啦。
       Ａ：他電腦會嗎？
       Ｂ：他電腦正在學而已，他不會會問我啦。
       Ａ：問你，幹你娘。駝背問啥（臺語諧音）。
       Ｂ：駝背問動憨（臺語諧音）。
       Ａ：．．．我的網址他知道嗎？
       Ｂ：網址他知道啦。反正你傳去他的手機就知道啦。
       Ａ：網址他知道嗎？
       Ｂ：不知道啦。
       Ａ：好，我給他傳啦。十萬給他喔？
       Ｂ：什麼？
       Ａ：十萬。
       Ｂ：你給他傳五十還沒關係的啦。
       Ａ：幹你娘，傳一百啦。
       Ｂ：好啦，你給他傳三十去啦。
       Ａ：都你的話，要傳多少，三十嗯？
       Ｂ：好啦。
       Ａ：好啦，我二分鐘就給他傳了。
       Ｂ：好啦。」
 １４時間：九十六年十月二十七日下午九時十分十七秒
     Ａ：0000000000、通訊者：乙○○
     Ｂ：0000000000、通訊者：甲○○
     基地臺位置：臺北市中山區○○○路二五九巷九號七樓頂
     「Ｂ：ㄟ。
       Ａ：你有在電腦邊嗎？
       Ｂ：在電腦邊，怎樣？
       Ａ：我跟你講，你網址重打，你會打嗎？
       Ｂ：網址要重打？
       Ａ：明天，明天晚上改啦！『明珠』沒跟你講嗎？
       Ｂ：沒咧！『明珠』那有跟我講。
       Ａ：．．．。
       Ｂ：這塊今天晚上又要關掉嗎？
       Ａ：沒啦！他們要用而已，他們只用到晚上而已。
       Ｂ：什麼。
       Ａ：明天晚上就用這一塊了。
       Ｂ：什麼。
       Ａ：你會不會打？
       Ｂ：我會打，你傳到我手機就好了。
       Ａ：不要啦！我現在唸就好了，我用傳的要做啥？
       Ｂ：你唸那個英文我就聽不懂啊！
       Ａ：會啦！．．．。
       Ｂ：（笑聲）不要，不要，你傳過來啦！
       Ａ：啊！水蛙。
       Ｂ：你唸那個ＡＢＣ我都聽不懂。
       Ａ：你不要給我吹牛，你自已不會打，沒你會叫你女兒
           用，不然你現在用。
       Ｂ：我正經現在這陣子都．．．。
       Ａ：沒幾個字、沒幾個字、沒幾個字，你小啊ｈｔｔｐ
           ／／。
       Ｂ：你就幫我傳過來，我就會處理了，你，像後來這邊
           也是我自已打的。
       Ａ：我現在跟你講就好了。
       Ｂ：什麼。
       Ａ：我現在跟你講。
       Ｂ：你現在要跟我講。
       Ａ：對啊。
       Ｂ：你傳過來不好嗎？
       Ａ：伊密碼幾號我不知道，要問『明珠』，密碼幾號我
           不知道，我只知道帳號而已。
       Ｂ：都是一二三四啦！
       Ａ：誰說的，我這回不是。
       Ｂ：什麼。
       Ａ：我這回都不是。
       Ｂ：你再問看看啦！
       Ａ：不然你打給她啊。
       Ｂ：阿、伊、我、伊，好啦！好啦！她會打給我。
       Ａ：好啦。」
    足佐丁○○、甲○○並非無的放矢，且與丙○○之證詞綜合
    以觀，可證被告確如檢察官所指意圖營利提供臺北市中山區
    ○○○路二段三一號之一，四樓之三之處所建置電腦等設備
    ，連結職業棒球簽賭網站，反覆供該等人下注簽賭或代為鍵
    入，並從中抽取利潤之犯行。被告所辯，與該等客觀另案監
    聽結果及證人之證詞相違，不足採信。至於丙○○雖證稱被
    告未因替其下注而獲利，但亦稱：「因為被告是我的朋友，
    應該不會賺我的錢吧。如果跟別人，可能會收水錢，但是被
    告是朋友，應該不會跟我收錢。」（本院卷第一二五頁參照
    ），顯然丙○○乃避重就輕、模糊其詞，此部分之證詞不足
    為被告有利之證據。事證明確，應予論處。
三、按刑法第二百六十八條之圖利供給賭博場所罪，本不以賭博
    場所為公眾得出入者為要件，而所謂「賭博場所」，只要有
    一定之場所供人賭博財物即可，非謂須有可供人前往之一定
    空間場地始足當之。以現今科技之精進，電話、傳真、網路
    均可為傳達賭博之訊息，例如營利意圖而提供網址供人賭博
    財物者，亦屬提供賭博場所之一種（最高法院九十四年度臺
    非字第二六五號、九十四年度臺非字第一○八號判決意旨參
    照）。是核被告所為，係犯刑法第二百六十八條前段之意圖
    營利供給賭博場所罪。被告自九十六年七月一起至九十七年
    四月二十四日被查獲止，供丁○○、甲○○、丙○○等人自
    網路下注簽賭或代為鍵入之行為雖有多次，惟參之被告行為
    之主觀犯意，乃係意圖營利，客觀上具有相當時間之緊密、
    連續性及可確定性，且依社會通念，被告之行為態樣本即具
    有預定數個同種類之行為反覆實行之性質，屬法律上之集合
    犯，應評價為包括一罪，併此敘明。至於起訴書所載本案之
    賭博方式係下注九千八百五十元，再從中抽百分之十之報酬
    ，容有誤會，應予更正如前開犯罪事實欄所載。又檢察官雖
    未論及被告供給賭博場所予丁○○、甲○○賭博之犯行，然
    因與起訴之犯行具包括一罪之關係已如前述，應由本院依刑
    事訴訟法第二百六十七條規定擴張審理範圍。爰審酌被告供
    給賭博場所之方式，助長投機風氣之犯罪手段及所生損害，
    被告所獲取之犯罪利益，兼衡被告犯罪之動機、目的、品性
    及智識程度，暨犯後不願坦然面對所為之態度等及其他一切
    情狀，量處如主文所示之刑，並諭知易科罰金之折算標準，
    以示儆懲。
四、被告於本院審理時爭執稱，此案之源由，本係偵辦警員貪瀆
    案件，為何該案結了卻沒有一個警察被送辦，反而起訴伊賭
    博，法院、檢察官都是在演戲，伊十分不服等語。經查：另
    案監聽中，與被告通聯之對象確實有警方人員，偵查卷內之
    監聽譯文中，也有以手寫註記該等警員姓名、單位資料（詳
    偵查卷第五二、五五、六一背、六三、六七、七九頁，此處
    不予公開所註記之姓名、單位）。且該等警員與被告之對話
    中，又曾提及：「某警員：你在泡茶喔？我們老闆（所長）
    在你們樓下酒測。乙○○：你們老闆新調來的。男：泡茶不
    要太大聲，等一下老闆去樓上泡茶。乙○○：不知道是誰在
    樓下，你和誰在酒測？男：『大象』和主管（帶班）。而我
    在巡邏。乙○○：看要不要上來泡茶。這裡沒人。」（偵查
    卷第五五頁參照）、「某男：你這陣子有賺嗎？乙○○：你
    想咧？某男：（笑）上次我叫你幫我查機車那個事，你是跟
    他講錯號碼嗎？乙○○：沒錯啊！某男：你如果有空過去跟
    他問一下，ＭＴＸ－四三二，在永福街那邊。乙○○：住哪
    裡我哪知？我對三重埔的路又不熟。某男：你這幾天有空過
    去再幫我問一下。如果他沒辦法ＣＯＰＹ，跟他說那個人有
    三、四條罪，你幫我寫下來是哪些，拜託一下。乙○○：有
    沒有罪，那個電腦打出來就知道了。某男：你何時有空過去
    。乙○○：找時間啊！某男；看怎樣，你再跟我連絡。」、
    「乙○○：沒有通緝，都沒有。某男：都沒有喔，啥名字？
    ．．．乙○○：『洪＊男』。某男：現在是不是五十歲。乙○○：我不知道，我沒有看，畫面都跳出來了。某男：都沒
    犯什麼罪喔？乙○○：改天再印出來給你看，還在懷疑喔。
    某男：不然聽說他被關好幾次了，怎會沒有？乙○○：機車
    搞不好是不是那個人的，你太緊張啦。某男：好。」（偵查
    卷第五七頁參照）、「．．．乙○○：『阿賢』好像要給你
    一個通緝的。某男：現在還在那邊嗎？乙○○：『阿賢』等
    一下就過來了吧，不能走嗎。某男：十二點吧。乙○○：我
    不知他們要不要等你。．．．」（偵查卷第五八頁背面參照
    ）、「．．．乙○○：你在上班喔，九點下班，看我拿去給
    你，還是你過來拿。某警員：我過去拿就好。乙○○：我跟
    你說上面寫『內湖分行』，但存簿寫『中聯分行』。某警員
    ：那個沒差。乙○○：我想說還是等你下班直接拿給你就好
    了。某警員：好，我晚一點再過去拿就好了。」（偵查卷第
    六六頁背面參照）、「乙○○：好了嗎？我叫你的管區去找
    你拿。管區幫我拿來。那是目前現在你的管區，順便認識一
    下。某警員：好了。我拿給他就好了喔。好。」、「乙○○
    ：怎麼電話都不回？你有無幫我問多少？我趕著帶下去給人
    ？那這禮拜都沒有？你勤區那裡都沒有？好。某警員：帶小
    朋友出去。要等時間，我上早班怎麼問？」（偵查卷第六七
    頁參照）、「某男：我，『國幣』（音譯）。乙○○：ㄟ。
    某男：我們朋友說現在收到的消息，臺北這邊開了九百多張
    搜索票，關心你一下，小心一點。乙○○：喔，謝謝。」（
    偵查卷第七七頁參照）。實可疑部分警員涉及風紀甚至犯罪
    ，惟此部分未見檢警調深入追查，容有不洽。不但有失另案
    啟動偵查之初衷，更落被告口實。爰移請檢察官繼續依法偵
    辦，祈使弊絕風清。
據上論斷，應依刑事訴訟法第二百八十四條之一、第二百九十九
條第一項，刑法第二百六十八條前段、第四十一條第一項前段，
刑法施行法第一條之一，判決如主文。
本案經檢察官蔡偉逸到庭執行職務。
中    華    民    國    98    年    5     月    25    日
                  刑事第十庭  法  官  姚念慈
以上正本證明與原本無異。
如不服本判決應於收受送達後10日內向本院提出上訴書狀，並應
敘述具體理由；其未敘述上訴理由者，應於上訴期間屆滿後20日
內向本院補提理由書（均須按他造當事人之人數附繕本）「切勿
逕送上級法院」。
                              書記官  劉芸珊
中    華    民    國    98    年    5     月    27    日
附錄本案論罪科刑法條全文：
中華民國刑法第二百六十八條
（圖利供給賭場或聚眾賭博罪）
意圖營利，供給賭博場所或聚眾賭博者，處三年以下有期徒刑，
得併科三千元以下罰金。


司法院資訊處製作；財團法人民間司法改革基金會備份。
